臺灣臺北地方法院民事裁定
111年度聲再字第3237號
111年度聲再字第3238號
111年度聲再字第3239號
111年度聲再字第3240號
111年度聲再字第3241號
111年度聲再字第3242號
再審聲請人  姜廣利  
上列再審聲請人因與再審相對人中華電信股份有限公司個人家庭
分公司（原名：中華電信股份有限公司臺灣北區電信分公司）間
聲請訴訟救助事件，對於如附表「原確定裁定案號及日期」欄所
示之確定裁定聲請再審，本院裁定如下：
    主  文
再審之聲請均駁回。
再審聲請訴訟費用均由再審聲請人負擔。 
    理  由
一、按再審之訴顯無再審理由者，法院得不經言詞辯論，逕以判
    決駁回之，民事訴訟法第502條第2項定有明文。前開規定依
    同法第507條之規定，於裁定已經確定而聲請再審者準用之
    。又所謂顯無再審理由，係指依再審原告所主張之再審理由
    ，不經調查即可認定於法律上顯無理由，而不能獲得勝訴之
    判決者而言（最高法院96年台上字第2395號判決參照）。
二、本件聲請意旨略以：再審聲請人具有中低收入戶證明，且再
    審聲請人確實請求精神補償費新臺幣（下同）800萬元，而
    再審相對人並未異議，即表相對人同意再審聲請人之請求，
    如附表「原確定裁定案號及日期」欄所示之確定裁定（下稱
    原確定裁定）有違民事訴訟法第469條第6款（再審聲請人誤
    載為項）規定，即判決不備理由，故難謂無勝訴之望，應不
    適用民事訴訟法第107條第1項但書規定，爰依民事訴訟法第
    507條準用同法第496條第1項第1款規定聲請再審等語。並聲
    明：㈠廢棄如附表原確定裁定案號及日期欄所示之確定裁定
    。㈡請求因不當之裁定，應給與精神補償費800萬元，及應加
    付法定遲延利息，應自民國107年3月7日終止租約之日起，
    至確定給付之日止。
三、經查：判決不備理由之情形並不屬於民事訴訟法第496條第1
    項第1款所謂適用法規顯有錯誤之範疇，又原確定裁定均係
    以附表「原聲請再審事件」欄所示之聲請再審事件業經裁定
    駁回，顯無勝訴之望為由，而駁回再審聲請人訴訟救助之聲
    請，並無再審聲請人所稱有裁定不備理由或不應適用第107
    條第1項但書之違法，依前揭說明，再審聲請人執此對原確
    定裁定聲請再審，為顯無再審理由，應予駁回。
四、據上論結，本件再審之聲請為無理由，依民事訴訟法第507
    條、第502條、第95條、第78條，裁定如主文。
中　　華　　民　　國　　111 　年　　11　　月　　23　　日
                  民事第七庭　審判長法　官　姜悌文 
　　　　　　　　　　　　            法　官　郭思妤 
　　　　　　　　　 　　　　  　　　 法　官　陳彥君
以上正本係照原本作成。
本裁定不得抗告。
中　　華　　民　　國　　111 　年　　11　　月　　23　　日
                    　    　　　　　書記官　吳昭誼
附表：
編號 聲請再審事件案號 原確定裁定案號及日期 原聲請再審事件案號 1 111年度聲再字第3237號 111年度救字第589號 111年4月7日 111年度聲再字第515號 2 111年度聲再字第3238號 111年度救字第590號 111年4月7日 111年度聲再字第516號 3 111年度聲再字第3239號 111年度救字第591號 111年4月7日 111年度聲再字第517號 4 111年度聲再字第3240號 111年度救字第592號 111年4月7日 111年度聲再字第518號 5 111年度聲再字第3241號 111年度救字第593號 111年4月7日 111年度聲再字第519號 6 111年度聲再字第3242號 111年度救字第594號 111年4月7日 111年度聲再字第520號